臺灣臺北地方法院小額民事判決
111年度勞小字第58號
原      告  陳柔羽
被      告  台灣康保生物科研股份有限公司

                    送達地址：新北市○○區○○路0段000巷00號之00
法定代理人  台原藥股份有限公司

上  一  人
法定代理人  蘇慶華
上列當事人間請求給付工資等事件，經臺灣新北地方法院裁定移
送前來（110年度勞小專調字第95號），本院於民國111年8月22
日言詞辯論終結，判決如下：
    主  文
一、被告應給付原告新臺幣伍萬伍仟柒佰柒拾柒元，及自民國一
    一○年十月二十七日起至清償日止，按年息百分之五計算之
    利息。
二、本判決第一項得假執行；但被告如以新臺幣伍萬伍仟柒佰柒
    拾柒元為原告預供擔保，得免為假執行。
三、訴訟費用新臺幣壹仟元由被告負擔。
    事實及理由
壹、程序方面：
一、董事長對內為股東會、董事會及常務董事會主席，對外代表
    公司。董事長請假或因故不能行使職權時，由副董事長代理
    之；無副董事長或副董事長亦請假或因故不能行使職權時，
    由董事長指定常務董事一人代理之；其未設常務董事者，指
    定董事一人代理之；董事長未指定代理人者，由常務董事或
    董事互推一人代理之，公司法第208條第3項雖定有明文，惟
    董事長辭任，乃屬董事長缺位之情形，與公司法第208條第3
    項「董事長因故不能行使職權」之情形有別，故董事長辭職
    後，其職權消滅，其基於董事長地位而指定之代理人，其代
    理權限亦隨同消滅，應依公司法第208條第1項、第2項補選
    董事長；於未及補選董事長前，得類推適用同條第3項規定 
    ，由副董事長代理之；無副董事長者，由常務董事或董事互
    推一人暫時執行董事長職務，以利改選董事長會議之召開及
    公司業務之執行（最高法院107年度台上字第97號判決意旨
    參照）。經查，被告之董事長廖耀焜於本件起訴前即民國10
    9年5月20日辭任董事長一職，現存董事僅有台原藥股份有限
    公司（下稱台原藥公司），又尚未補選新任董事長，故應以
    台原藥公司為被告之法定代理人；又台原藥公司現無董事長
    ，而本件查無被告董事另行補選董事長之事證，依上開說明
    ，自應以副董事長蘇慶華為台原藥公司之法定代理人，合先
    敘明。
二、被告經合法通知，未於言詞辯論期日到場，核無民事訴訟法
    第386條所列各款情形，依民事訴訟法第385條第1項前段規
    定，爰依原告之聲請，由其一造辯論而為判決。
貳、實體方面：　　
一、原告起訴主張經審理後略以：原告自108年11月7日起受僱於
    被告，擔任行銷部電商主任，約定每月工資即平均工資為新
    臺幣（下同）3萬7000元，嗣被告自110年1月起短發工資，
    原告遂於110年2月17日依勞動基準法第14條第1項第5款規定
    終止兩造間勞動契約，迄今被告尚積欠原告110年1月份、2
    月份之工資3萬2086元及資遣費2萬3691元共5萬5777元未給
    付，爰依勞工退休金條例（下稱勞退條例）第12條之規定及
    兩造間勞動契約之法律關係提起本件訴訟。並聲明：請求判
    決如主文第1項所示。
二、被告經合法通知未於言詞辯論期日到場，亦未提出任何書狀
    作任何聲明或陳述。
三、本院之判斷：
　㈠原告所主張之事實，業據其提出聘僱合約書、薪資通知單、
    原告帳戶之存摺封面及明細、非自願離職證明書等件影本為
    證，而被告雖對支付命令聲明異議，然未提出任何理由，且
    經合法通知，亦未於言詞辯論期日到場爭執，復未提出書狀
    答辯，是本院綜合上開事證，堪信原告主張之事實為真正。
　㈡原告請求給付部分：
　⒈工資部分：被告僅給付原告110年1月份工資1萬6782元，且未
    給付原告110年2月1日至同年月17日之工資等節，有被告製
    作之薪資通知單、原告之薪資轉帳帳戶交易明細在卷可佐 
    ，故被告尚應給付原告之工資為3萬2086元（＝1萬6859元＋1
    萬5227元），故原告請求被告給付3萬2086元自屬有據。
　⒉資遣費部分：按勞工適用本條例之退休金制度者，適用本條
    例後之工作年資，於勞動契約依勞基法第11條、第13條但書
     、第14條及第20條或職業災害勞工保護法第23條、第24條
    規定終止時，其資遣費由雇主按其工作年資，每滿一年發給
    2分之1個月之平均工資，未滿一年者，以比例計給；最高以
    發給6個月平均工資為限，不適用勞基法第17條之規定，勞
    退條例第12條第1項定有明文。查原告自108年11月7日起至1
    10年2月17日止受僱於被告，工作年資為1年3月11日，而原
    告之平均工資為3萬7000元，依此計算其資遣費為2萬3691元
     ，故原告請求被告給付2萬3691元尚非無據。
　㈢再按給付有確定期限者，債務人自期限屆滿時起，負遲延責
    任。給付無確定期限者，債務人於債權人得請求給付時，經
    其催告而未為給付，自受催告時起，負遲延責任；其經債權
    人起訴而送達訴狀，與催告有同一之效力；又遲延之債務，
    以支付金錢為標的者，債權人得請求依法定利率計算之遲延
    利息，但約定利率較高者，仍從其約定利率；應付利息之債
    務 ，其利率未經約定，亦無法律可據者，週年利率為百分
    之五，民法第229條第1項、第2項、第233條第1項、第203條
    分別定有明文。而依勞退條例第12條第2項規定，被告應於
    勞動契約終止後30日內發給資遣費。本件支付命令送達至被
    告登記地，由被告之受僱人於110年10月26日受領，有臺灣
    新北地方法院非訟中心送達證書附卷可憑，則原告請求被告
    給付自同年月27日起至清償日止，按年息百分之5計算之遲
    延利息即屬有據。
四、綜上所述，原告依勞退條例第12條之規定及兩造間勞動契約
    之法律關係，請求被告給付5萬5777元及自110年10月27日起
    至清償日止，按年息百分之5計算之利息，為有理由，應予
    准許。
五、再按法院就勞工之給付請求，為雇主敗訴之判決時，應依職
    權宣告假執行。前項情形，法院應同時宣告雇主得供擔保或
    將請求標的物提存而免為假執行，勞動事件法第44條第1項
    、第2項定有明文。查本件為被告敗訴之判決，爰依職權宣
    告假執行及酌定相當之擔保金額宣告免為假執行。
六、本件係小額訴訟程序，依民事訴訟法第78條、第436條之19
    第1項規定，法院為訴訟費用之裁判時，併確定訴訟費用額
    為1000元，由敗訴之被告負擔。
中　　華　　民　　國　　111 　年　　9 　　月　　14　　日
                    勞動法庭  法  官  翁偉玲
以上正本係照原本作成。
如不服本判決，須以違背法令為理由，於判決送達後20日內向本
院提出上訴狀（須按他造當事人之人數附繕本）。如委任律師提
起上訴者，應一併繳納上訴審裁判費。
中　　華　　民　　國　　111 　年　　9 　　月　　14　　日
                              書記官　王曉雁